臺灣新北地方法院刑事判決　　　　　 110年度審易字第1483號
公　訴　人　臺灣新北地方檢察署檢察官
被　　　告　林育正


上列被告因竊盜案件，經檢察官提起公訴（110 年度偵字第0000
0 號），被告於本院準備程序中就被訴事實為有罪之陳述，經本
院裁定進行簡式審判程序，判決如下：
    主  文
林育正犯竊盜罪，累犯，處罰金新臺幣參仟元，如易服勞役，以
新臺幣壹仟元折算壹日。未扣案之犯罪所得光泉牛奶玖佰參拾陸
毫升壹瓶、生魚片參色組合壹佰公克壹盒，均沒收之，於全部或
一部不能沒收或不宜執行沒收時，追徵其價額。
    事  實
一、林育正意圖為自己不法之所有，於民國110 年3 月11日17時
    30分許，在新北市○○區○○路000 號全聯福利中心全興店
    （下稱全聯全興店）內，趁店員不注意之際，徒手竊取全聯
    全興店員工黃譯萱所管領、置於貨架上之光泉牛奶936 毫升
    1 瓶、生魚片三色組合100 公克1 盒（價值各為新臺幣76元
    、138 元），得手後將之藏放於其所攜帶之手提黑色背包內
    ，未經結帳旋即離去。嗣其步出全聯全興店之際，因觸動防
    盜門警鈴而為黃譯萱發覺後追出店外，林育正隨即騎乘車牌
    號碼000-000 號普通重型機車逃離現場，黃譯萱於全聯全興
    店外停車場拾獲林育正於逃逸過程中遺落之行動電話並報警
    處理，經警調閱現場及附近道路監視器錄影畫面後，始循線
    查悉上情。
二、案經黃譯萱訴由新北市政府警察局林口分局報告臺灣新北地
    方檢察署檢察官偵查起訴。
    理  由
壹、程序方面：
    本件被告林育正所犯係死刑、無期徒刑、最輕本刑為3 年以
    上有期徒刑以外之罪，其於準備程序中就被訴事實為有罪之
    陳述，經法官告知簡式審判程序之旨，並聽取公訴人及被告
    之意見後，依刑事訴訟法第273 條之1 第1 項規定，裁定本
    案改依簡式審判程序審理，且依刑事訴訟法第273 條之2 及
    第159 條第2 項規定，不適用傳聞法則有關限制證據能力之
    相關規定，合先敘明。
貳、實體方面：
一、上揭犯罪事實，業據被告林育正於警詢時、本院準備程序及
    審理時均坦承不諱，核與證人即告訴人黃譯萱於警詢中之證
    述相符，並有全聯全興店內監視器錄影畫面截圖照片3 張、
    全聯全興店外停車場監視器錄影畫面截圖照片1 張、現場照
    片1 張、遭竊物品價格標籤照片1 張、與遭竊物品同款商品
    照片1 張、被告行動電話照片1 張、道路監視器錄影畫面截
    圖照片1 張、車號查詢機車車籍1 份在卷可稽（見偵查卷第
    17至27頁），足認被告之自白與事實相符，洵堪採為認定事
    實之依據。本案事證明確，被告犯行，堪以認定，應依法論
    科。
二、論罪科刑：
  ㈠核被告所為，係犯刑法第320 條第1 項之竊盜罪。
  ㈡被告前因施用毒品案件，經本院109 年度簡字第135 號判決
    判處有期徒刑2 月確定，於109 年12月1 日執行完畢，有臺
    灣高等法院被告前案紀錄表1 份在卷可憑，其於受有期徒刑
    執行完畢後，5 年以內再犯本件有期徒刑以上之罪，為累犯
    。至司法院釋字第775 號解釋，依解釋文及理由之意旨，係
    指構成累犯者，不分情節，一律加重最低本刑，於不符合刑
    法第59條所定要件之情形下，致生行為人所受之刑罰超過其
    所應負擔罪責之個案，不符罪刑相當原則、比例原則。於此
    範圍內，在修正前，為避免發生上述罪刑不相當之情形，法
    院就該個案應裁量是否加重最低本刑；依此，該解釋係指個
    案應量處最低法定刑、又無法適用刑法第59條在內減輕規定
    之情形，法院應依此解釋意旨裁量不予加重最低本刑（最高
    法院108 年度台上字第338 號判決意旨參照）。準此，本件
    依被告累犯及犯罪情節，並無上開情事，應依刑法第47條第
    1 項之規定加重其刑。
  ㈢爰審酌被告正值青壯，不思以正當途徑賺取所需，貪圖己利
    而竊取他人財物，造成告訴人之財物損失，欠缺尊重他人財
    產權之觀念，所為應予非難，惟念其犯後坦承犯行，態度尚
    可，並兼衡其犯罪之動機、目的、手段、竊得財物之價值非
    高，犯罪所生危害尚非鉅大，及其自陳大專畢業之智識程度
    、現從事建築工作、無須撫養家人之生活狀況等一切情狀，
    量處如主文所示之刑，並諭知如易服勞役之折算標準，以資
    懲儆。
三、沒收：
  ㈠按犯罪所得，屬於犯罪行為人者，沒收之；前2 項之沒收，
    於全部或一部不能沒收或不宜執行沒收時，追徵其價額，刑
    法第38條之1 第1 項前段、第3 項分別定有明文。
  ㈡查，被告竊得之光泉牛奶936 毫升1 瓶、生魚片三色組合
    100 公克1 盒，均屬犯罪所得，未據扣案，亦未實際合法發
    還告訴人，爰依刑法第38條之1 第1 項前段、第3 項之規定
    宣告沒收，於全部或一部不能沒收或不宜執行沒收時，追徵
    其價額。
據上論斷，應依刑事訴訟法第273 條之1 第1 項、第299 條第1
項前段，刑法第320 條第1 項、第47條第1 項、第42條第3 項前
段、第38條之1 第1 項前段、第3 項，刑法施行法第1 條之1 第
1 項，判決如主文。
本案經檢察官李超偉提起公訴，經檢察官張啓聰到庭執行職務。
中    華    民    國   110    年    11    月    17    日
                  刑事第二十五庭  法  官      曾淑娟
上列正本證明與原本無異。
如不服本判決，應於判決送達後20日內敘明上訴理由，向本院提
出上訴狀 (應附繕本) ，上訴於臺灣高等法院。其未敘述上訴理
由者，應於上訴期間屆滿後20日內向本院補提理由書「切勿逕送
上級法院」。
                                  書記官      張佑慈
中    華    民    國   110    年    11    月    17    日
附錄本案論罪科刑法條全文：
中華民國刑法第320條
意圖為自己或第三人不法之所有，而竊取他人之動產者，為竊盜
罪，處5 年以下有期徒刑、拘役或50萬元以下罰金。
意圖為自己或第三人不法之利益，而竊佔他人之不動產者，依前
項之規定處斷。
前2 項之未遂犯罰之。